臺灣高等法院刑事判決
111年度上訴字第645號
上  訴  人  臺灣宜蘭地方檢察署檢察官
被      告  張峻誠


上列上訴人因被告違反洗錢防制法等案件，不服臺灣宜蘭地方法
院110年度訴字第115號，中華民國111年1月5日第一審判決（起
訴案號：臺灣宜蘭地方檢察署110年度偵字第649號），提起上訴
，本院判決如下：
    主  文
上訴駁回。
    理  由
壹、公訴意旨略以：被告張峻誠於民國109年間某日，加入詐騙
    集團擔任取款車手，並與該詐騙集團成員（無證據證明為3
    人以上）共同意圖為自己不法之所有，基於詐欺取財、洗錢
    之犯意聯絡，由被告於109年1月間，向不知情之友人林宣佑
    （所涉詐欺取財等罪嫌，經檢察官為不起訴處分）借用第一
    銀行帳號00000000000號帳戶（下稱一銀帳戶）後，將該帳
    戶之提款卡、密碼提供予詐騙集團成員，再由該詐騙集團成
    員於109年2月11日下午3時8分許起，撥打電話予告訴人李家
    汶，謊稱可從事網路博客來國際投資工作獲利，將由老師帶
    單操作，只要準備款項進場即可等語，致告訴人陷於錯誤，
    依該詐騙集團成員之指示，於如附表所示之時間，匯款共計
    新臺幣（下同）30萬4,000元至如附表所示之金融帳戶，被
    告則指示林宣佑於109年4月3日下午4時33分許起，至宜蘭縣
    羅東鎮星聲代KTV旁之提款機提領共計7萬元之現金交予被告
    。因認被告涉犯洗錢防制法第14條第1項之一般洗錢罪嫌及
    刑法第339條第1項之詐欺取財罪嫌等語。
貳、按犯罪事實應依證據認定之，無證據不得認定犯罪事實；不
    能證明被告犯罪者，應諭知無罪之判決，刑事訴訟法第154 
    條第2項、第301條第1項前段分別定有明文。次按認定不利
    於被告之事實，須依積極證據，苟積極證據不足為不利於被
    告事實之認定時，即應為有利被告之認定，更不必有何有利
    之證據。又事實之認定，應憑證據，如未能發現相當證據，
    或證據不足以證明，自不能以推測或擬制之方法，為裁判基
    礎；認定犯罪事實，所憑之證據，雖不以直接證據為限，間
    接證據亦包括在內，然無論直接或間接證據，其為訴訟上之
    證明，須於通常一般之人均不致於有所懷疑，而得確信其為
    真實之程度者，始得據之為有罪之認定，倘其證明尚未達到
    此一程度，而有合理性懷疑之存在時，即無從為有罪之認定
    （最高法院30年上字第816號、40年台上字第86號、76年台
    上字第4986號判例意旨可資參照）。況刑事訴訟法第161條
    第1項亦明定：檢察官就被告犯罪事實，應負舉證責任，並
    指出證明之方法。是檢察官對於起訴之犯罪事實，應負提出
    證據及說服之實質舉證責任，倘其所提出之證據，不足為被
    告有罪之積極證明，或其指出證明之方法，無從說服法院以
    形成被告有罪之心證，基於無罪推定之原則，自應為被告無
    罪判決之諭知（最高法院92年台上字第128號判例亦同此意
    旨）。
參、公訴人認被告涉有前揭洗錢及詐欺取財等罪嫌，無非係以被
    告於偵查中之供述、告訴人李家汶於警詢時之指述、證人林
    宣佑於警詢及偵查中之證述、匯款交易明細、一銀帳戶交易
    明細等件為其論據。
肆、訊據被告堅詞否認有何洗錢及詐欺取財之犯行，辯稱：我沒
    有向林宣佑借帳戶使用，也沒有叫她把帳戶的錢領出來，我
    不認識林宣佑，實際上帳戶是林宣佑的男朋友游品晨借的，
    游品晨把這條罪推到我這裡，我在偵查中因為害怕游品晨，
    才會說因為賭博而借帳戶的內容等語。
伍、關於證據能力之說明：刑事訴訟法第308條規定：「判決書
    應分別記載其裁判之主文與理由；有罪之判決並應記載犯罪
    事實，且得與理由合併記載。」，同法第310條第1款規定：
    「有罪之判決書，應於理由內分別情形記載左列事項：一、
    認定犯罪事實所憑之證據及其認定之理由。」，及同法第15
    4條第2項規定：「犯罪事實應依證據認定之，無證據不得認
    定犯罪事實。」揆諸上開規定，刑事判決書應記載主文與理
    由，於有罪判決書方須記載犯罪事實，並於理由內記載認定
    犯罪事實所憑之證據及其認定之理由。所謂認定犯罪事實所
    憑之「證據」，即為該法第154條第2項規定之「應依證據認
    定之」之「證據」。職故，有罪判決書理由內所記載認定事
    實所憑之證據，即為經嚴格證明之證據，另外涉及僅須自由
    證明事項，即不限定有無證據能力之證據，及彈劾證人信用
    性可不具證據能力之彈劾證據。在無罪判決書內，因檢察官
    起訴之事實，法院審理結果，認為被告之犯罪不能證明，而
    為無罪之諭知，則被告並無檢察官所起訴之犯罪事實存在，
    既無刑事訴訟法第154條第2項所規定「應依證據認定之」事
    實存在。因此，判決書僅須記載主文及理由，而理由內記載
    事項，為法院形成主文所由生之心證，其論斷僅要求與卷內
    所存在之證據資料相符，或其論斷與論理法則無違，通常均
    以卷內證據資料彈劾其他證據之不具信用性，無法證明檢察
    官起訴之事實存在，所使用之證據並不以具有證據能力之證
    據為限，是以本件被告既經本院認定應受無罪之諭知，本判
    決即不再論述所援引有關證據之證據能力，合先敘明。
陸、經查：
一、不詳詐欺集團成員於109年2月11日下午3時8分許起，撥打電
    話予告訴人李家汶，謊稱可從事網路博客來國際投資工作獲
    利，將由老師帶單操作，只要準備款項進場即可等語，致告
    訴人陷於錯誤，依該詐騙集團成員之指示，於如附表所示之
    時間，共計匯款30萬4,000元至如附表所示之金融帳戶等情
    ，業據證人即告訴人李家汶於警詢時證述明確，並有告訴人
    與LINE暱稱「MP諮詢師」之對話紀錄、凱基銀行存摺內頁影
    本、遠東國際商業銀行帳號00000000000000號帳戶存摺封面
    暨內頁影本及綜合對帳單、ATM轉帳交易明細表、LINE對話
    紀錄及網路轉帳交易明細截圖畫面、內政部警政署反詐騙諮
    詢專線紀錄表、帳戶個資檢視報表、金融機構聯防機制通報
    單、受理刑事案件報案三聯單、一銀帳戶客戶基本資料及交
    易明細等件附卷可稽（見警卷第30至72、79至82、91頁），
    又林宣佑於109年4月3日下午4時33分許起，自一銀帳戶提款
    7萬元之事實，亦據證人林宣佑於偵查中證述在卷（見偵字
    卷第41頁），復有上開一銀帳戶客戶基本資料及交易明細在
    卷可徵，是此部分事實均堪認定。
二、證人林宣佑於警詢時證稱：我於109年年初有把一銀帳戶帳
    號借給張峻誠使用，他大概19歲，都是透過手機聯絡，109
    年4月向他拿回帳戶存摺及金融卡，我大概109年年初領出7
    萬元交給張峻誠，一直到109年4月第一銀行通知我帳戶異常
    ，我才覺得怪怪的，我就去問張峻誠，他也說不清楚，我就
    趕快把我的卡拿回來等語（見警卷第6至7頁反面），復於11
    0年2月9日偵查中供稱：我與張峻誠是遊藝場的同事，我是
    給張峻誠我的帳戶號碼，因為他說他向他家人借，他家人要
    匯錢給他，他家人匯錢進來後，我在羅東鎮星聲代KTV旁邊
    的提款機，提領出7萬現金，之後在上班地點交給張峻誠等
    語（見偵字卷第25頁及反面)，再於110年3月9日偵查中證稱
    ：當天張峻誠向我說之後，我就將帳戶借給張峻誠，之後張
    峻誠請我到上班的地方旁提款機提領7萬，我就去提領後當
    場將錢交給張峻誠，他說這些錢是他家人匯給他的等語（見
    偵字卷第40至43頁），於本院審理時先證稱：我借張峻誠帳
    號，並幫他領出來7萬元，沒有給他存摺及金融卡等語，嗣
    又改稱：我好像有借他金融卡，但存摺確定沒有等語（見本
    院卷第104至108頁）。觀諸證人林宣佑前揭證述內容，可知
    證人林宣佑於警詢、偵查及本院審理時固均證稱有將其所有
    一銀帳戶借予被告後，復自帳戶提領7萬元交付被告乙情，
    惟就何時出借一銀帳戶、究竟是出借提款卡、存摺抑或單純
    提供帳號，以及如何交付提領款項等節，核其前後所證情節
    ，均有未合，則證人林宣佑之證述是否與事實相符而得以採
    信，實非無疑。況據證人林宣佑上開證述，被告與證人林宣
    佑間往來及借用銀行帳戶過程事實並非繁複，然證人林宣佑
    就前揭出借銀行帳戶並代為提領款項之重要情節，竟有明顯
    歧異之處，是以證人林宣佑上開所為將其所有一銀帳戶借予
    被告，並依被告之指示提領款項之指述是否與事實相符，自
    應調查其他證據加以審認，尚不得僅以證人林宣佑上開證述
    ，即作為被告有罪認定之唯一證據。
三、復參以證人林宣佑於偵查中以被告身分供稱：我沒有給張峻
    誠我帳戶的密碼等語（見偵字卷第25頁反面），而其上開亦
    均證稱將帳戶借予被告後，有自帳戶提領7萬元交付被告等
    語，然證人林宣佑前揭於警詢及本院審理時復證稱：我好像
    有借張峻誠金融卡，是於109年4月向他拿回金融卡等語，則
    證人林宣佑既未告知被告一銀帳戶之密碼，又係親自提領帳
    戶內款項交付被告，其有何必要仍交付帳戶金融卡予被告，
    且依證人林宣佑上開警詢時所證情節，其將帳戶金融卡借予
    被告後，復持金融卡提領款項交付被告，嗣經銀行通知帳戶
    異常後，再向被告取回帳戶金融卡，則證人林宣佑既已向被
    告取回金融卡並提領款項，何以仍再交付金融卡予被告，迨
    經銀行通知帳戶異常後始向被告索回，由上開各節可見證人
    林宣佑所證等情與事理不符，要難遽採。再參酌證人林宣佑
    於本院審理時證稱：我與被告係於109年間因同為麥克龍遊
    藝場同事而認識，且都是於109年4月因遊藝場沒有營業而離
    職等語（見本院卷第106至107頁），然其於警詢時並未敘及
    與被告同為遊藝場同事乙情，僅稱與被告都是透過手機聯絡
    等語（見警卷第6頁反面），而被告於原審審理時則供稱：
    我與林宣佑不是遊藝場同事，我沒有在遊藝場工作過等語（
    見原審卷第154頁），經本院依職權調取證人林宣佑及被告
    於109年間之勞保投保資料及所得明細（見本院卷第123至12
    4、127至128、131、135至136頁），僅可見證人林宣佑於10
    9年間有麥可龍電子遊戲場業之勞保投保資料及薪資所得，
    被告則無該遊藝場之投保資料及薪資所得，是見證人林宣佑
    上開證述等情，已與卷證資料不符，職是，證人林宣佑前揭
    單一指述非無瑕疵可指，尚不足遽認符實可採，亦無從逕執
    以認定被告有公訴意旨所指洗錢及詐欺取財犯行。
四、至被告於偵查中雖曾供稱與林宣佑是遊藝場同事，並有向林
    宣佑借用一銀帳戶等語（見偵字卷第34頁及反面），然觀諸
    其同次偵訊時復供稱：這件事不甘我的事，我沒有向林宣佑
    借帳戶，我與林宣佑不認識等語，嗣又改稱我都叫她林宣，
    我有向林宣佑借帳戶，因為我在博奕平台贏錢等語（見偵字
    卷第34頁反面至35頁），可見被告固曾為不利於己之供述，
    然其供詞反覆，則被告是否有自白之真意，殊有疑義，況被
    告嗣後已否認上情，而被告之自白不得作為有罪判決之唯一
    證據，仍應調查其他必要之證據，以察其是否與事實相符，
    刑事訴訟法第156條第2項定有明文。審諸被告上開供稱與林
    宣佑是遊藝場同事乙情，已與前開投保資料及所得明細所示
    不相符合，自難依憑被告上開自白遽認被告涉有本件犯行。
    此外，經本院當庭勘驗被告之行動電話內與暱稱「游晨」之
    人於110年2月20日之對話紀錄，其等對話內容略以：「游晨
    ：年後了 不找我就算了 你應該知道我找你要幹嘛 沒關係 
    可能你覺得我在害你。被告：…哥我昨天開完了 我擔下來了
     我沒有推開。游晨：為什麼不講？ 想怎樣你直接講就好 
    我從來沒有打算要害任何一個人 今天我叫你這樣我一定會
    負責到底不會讓你出事。被告：我想說這個應該可以和解；
    游晨：是你自己要去做你想做的事的。被告：哥我明天下班
    去找你!法院說下禮拜還要再開一次。游晨：別怪我沒有給
    你機會還怎樣。被告：哥我知道 哥昨天開庭有聽到法警有
    叫你的名字。游晨：然後呢。被告：沒事 我以為會來…」，
    有本院勘驗筆錄及行動電話對話紀錄翻拍照片1份在卷可稽
    （見本院卷第55、60至61頁），可見被告與「游晨」之對話
    確有提及開庭、擔下來等情，又參以被告於110年2月18日偵
    訊時，該日檢察官亦有傳喚被告游品晨，而當日被告游品晨
    確未到庭（偵字卷第33頁之臺灣宜蘭地方檢察署點名單參照
    ），合於上開對話紀錄之內容，佐以證人游品晨於偵查中證
    稱：我認識張峻誠等語（見偵字卷第48頁反面），證人林宣
    佑於本院審理時亦證稱：我知道被告認識游品晨等語（見本
    院卷第107頁），是綜上各情，足徵被告上開辯稱游品晨把
    這條罪推到我這裡，我在偵查中因為害怕游品晨，才會說因
    為賭博而借帳戶的內容等語，顯非子虛。
五、公訴意旨復執證人即告訴人李家汶於警詢時之證述，以證明
    被告涉犯洗錢及詐欺取財罪嫌之事實，惟據前述，證人李家
    汶之證詞僅得以證明其於前揭時間受詐欺集團成員詐騙後，
    有將款項匯入一銀帳戶之事實，而無足以證人李家汶於警詢
    時之證述，作為不利被告認定之憑佐。
六、公訴意旨所引之匯款交易明細、一銀帳戶交易明細等件，固
    可證明一銀帳戶為證人林宣佑所申設，而告訴人李家汶遭人
    施用詐術陷於錯誤後，有匯款至一銀帳戶等情，惟無法執以
    證明證人林宣佑係將一銀帳戶借予被告使用，是尚不足徒憑
    匯款交易明細、一銀帳戶交易明細等證據，即逕為被告有公
    訴意旨所指洗錢及詐欺取財犯行之認定，亦無從作為證人林
    宣佑上開證述具真實性之佐證。
七、公訴人雖依據本案被告於偵查中之供述，以證明被告曾向證
    人林宣佑借用一銀帳戶，並請其代為領款之事實，然被告雖
    曾於偵查中一度自白與林宣佑是遊藝場同事，並有向其借用
    一銀帳戶等語，惟該自白與卷內事證不符，且嗣後被告已否
    認犯行，是當無從憑以被告之供述及前揭公訴意旨所指之待
    證事項，作為認定被告有上開公訴人所指之洗錢及詐欺取財
    犯行之證據。
八、至檢察官於本院審理時雖聲請傳喚證人游品晨，以證明被告
    所辯等情為真，然證人游品晨於本院111年5月5日、111年8
    月4日審理期日經傳喚均未到庭，且其業於111年7月18日出
    境乙情，有入出境資訊連結作業1紙在卷可考（見本院卷第1
    41頁），證人游品晨之妻林宣佑亦電稱：游品晨7月中去柬
    埔寨工作，沒有說什麼時候才會回來等語，有本院公務電話
    來電紀錄表1紙附卷可稽（見本院卷第137頁），參以檢察官
    迄未提出其他足以證明被告涉犯本件洗錢及詐欺取財犯罪之
    積極證據，本院因認此部分證據調查已無必要，附此敘明。
九、綜上所述，檢察官所舉事證，尚無從說服本院形成被告涉犯
    洗錢、詐欺取財犯行之心證，復無其他積極事證足以證明被
    告有檢察官所指之犯行，揆諸前開法條規定及判例意旨，自
    應為被告無罪之諭知。
柒、駁回上訴之理由：
一、原審以被告雖曾於偵查中一度自白有向證人林宣佑借用帳戶
    ，惟該自白存有瑕疵，且嗣後被告已否認犯行，是本案除前
    揭有瑕疵之證人林宣佑之證述外，並無積極事證可認被告確
    有為本案犯行，自不能僅憑上開具瑕疵且無補強證據之被告
    偵查中自白，遽謂被告有上開犯行。基此，本案檢察官所舉
    證據，無論直接或間接證據，仍有合理懷疑存在，尚未達通
    常一般人均不致有所懷疑，而得確信被告有如起訴書所載之
    洗錢及詐欺取財犯行為真實之程度，無從說服原審形成有罪
    之心證，則依「罪疑唯利於被告原則」，自不得對被告為不
    利之認定，依前開說明，自應為無罪之諭知，已詳敘其取捨
    證據及得心證之理由；對於檢察官所舉證據，何以不足資為
    被告犯罪之認定，亦在理由內詳加指駁及說明，俱有卷存證
    據資料可資覆按，經核洵無違誤。
二、檢察官上訴意旨以：　　
  ㈠證人林宣佑之證述內容，足以證明被告有為本件犯行：
  ⒈證人林宣佑於109年11月21日警詢時陳稱：我於109年年初我
    有把帳號借給張俊誠使用，他大概19歲、都是透過手機0000
    000000聯絡、詳細年籍資料我不清楚；（問:被害人匯入你
    名下之款項7萬元現於何處？）我領出來給張俊誠了；（問:
    為何你要將該款項7萬領出來給張俊誠？）因為張俊誠當初
    跟我借帳戶，說家人要匯錢給他，請我幫他領出來，大概是
    於109年年初提領該7萬元交給張俊誠等語。
　⒉證人林宣佑於110年2月9日及3月9日偵查中具結證稱：我跟張
    峻誠是遊藝場的同事，我擔任開分員，我跟張峻誠約同事3
    個月，我是給張峻誠我的帳戶號碼，因為他說他跟他家人借
    ，他家人要匯錢給他，他家人匯錢進來後，我在羅東鎮星聲
    代KTV旁邊的提款機，提領出7萬現金，之後在上班地點交給
    張峻誠，張峻誠都稱呼我林宣，當天張峻誠跟我說之後，我
    就將帳戶借給張峻誠，之後張峻誠請我到上班的地方旁提款
    機提領7萬，我就去提領後當場將錢交給張峻誠，張峻誠說
    這些錢是他家人匯給他的等語。
  ⒊由證人林宣佑上開證述內容可知，證人林宣佑就被告向其借
    用本案銀行帳號供他人匯款，被告並請證人林宣佑協助提領
    款項等情，均清楚證述在卷。原審判決雖認證人林宣佑警詢
    中是陳稱：「於109年年初我有把帳號借給張峻誠使用，109
    年4月跟他拿回帳戶存摺及金融卡，我大概109年年初領出7
    萬元交給張峻誠，我是一直到109年4月第一銀行通知我帳戶
    異常，我才覺得怪怪的，我就去問張峻誠，他也說不清楚，
    我就趕快跟他把我的卡拿回來」等語，而認證人林宣佑之陳
    述與偵查中所述不符。惟，證人林宣佑於警詢時本就有明確
    證稱被告有向其借用帳戶一事，其於偵查中經具結後之證述
    內容亦相符一致，可認被告確實有向證人林宣佑借用帳戶並
    請證人林宣佑提領款項之行為，原審判決竟忽略此情，僅憑
    證人林宣佑之陳述前後些微不同，即率爾認定證人林宣佑之
    證詞有瑕疵，顯非適法妥當。
  ㈡被告供詞前後不一，不足採信：
　　被告於偵查中辯稱：有向證人林宣佑借用帳戶，當時我玩博
    奕遊戲有赢錢，我沒有戶頭，我才跟林宣佑借帳戶，我跟林
    宣佑說要借提款卡，因為我博奕赢錢，人家要匯款進來等語
    ，嗣於審理時始改稱：是游品晨要其承擔本件犯行云云。但
    被告並未提出具體之相關人證、事證足以證明確有此事，況
    且被告與林宣佑在偵查中係經檢察官隔離訊問，在此情況下
    ，被告竟可以自行回答與本案相關之事實，可見並無被告所
    辯稱有頂替之情形，被告辯稱應為臨訟卸責之詞。
  ㈢原審法院僅憑被告所呈之對話紀錄即率然採信被告辯詞，顯
    存有認定事實之違誤：
　　被告雖提出其與游品晨間之通訊軟體Instagram對話截圖置
    辯，然被告所提出之對話截圖是否是涉訟之後為脫罪而捏造
    ？不無疑問。縱使認定對話截圖為真實，則何以被告對其親
    身經歷之事陳述會前後不一？先於偵查中固坦承有向證人林宣
    佑借用帳戶並請證人林宣佑提領款項，於審理時才改稱是游
    品晨要其承擔本件犯行。甚且，檢視該對話內容，被告雖有
    向「游晨」之人提及開庭之事，然該「游晨」之人亦稱：「
    是你自己要去做你想做的事的」，據此，尚不足以認定游品
    晨確有要求被告承擔本件犯行之情事。
  ㈣從而，本案依前開調查所得之各項直接、間接證據，本於推
    理作用而為綜合判斷，已達於一般人均可得確信被告有犯本
    案違反洗錢防制法犯行之程度，而無合理之懷疑存在，然原
    審未加詳查逕行判決被告無罪，認事用法自有違誤。爰依法
    提起上訴，請將原判決撤銷，更為適當合法之判決等語。
三、惟以：
  ㈠按證據之取捨與證據之證明力如何，均屬事實審法院得自由
    裁量、判斷之職權，茍其此項裁量、判斷，並不悖乎通常一
    般人日常生活經驗之定則或論理法則，又於判決內論敘其何
    以作此判斷之心證理由者，即不得任意指摘其為違法。茲原
    判決已詳敘就卷內證據調查之結果，而為綜合判斷、取捨，
    認檢察官所提前揭各項證據不足採為證明被告有其所指之洗
    錢及詐欺取財犯行，其得心證的理由已說明甚詳，且所為論
    斷從形式上觀察，亦難認有違背經驗法則、論理法則，或有
    其他違背法令之情形，自不容任意指為違法。
  ㈡況據前述，證人林宣佑所證述之情節存有前後不一致之情，
    其所稱與被告曾為遊藝場同事乙節，亦與卷證資料不符，而
    卷內其他事證，亦無足作為證人林宣佑上開證述具真實性之
    佐證，是證人林宣佑上開證述內容之真實性，尚屬有疑，難
    以採信等節，業經本院依據卷內相關事證認定詳如前述，而
    原審亦同此認定，自難徒憑證人林宣佑就將一銀帳戶借予被
    告，而被告並請證人林宣佑協助提領款項部分之證述一致，
    即逕認被告有公訴意旨所指之洗錢及詐欺取財犯行。而上訴
    意旨復以前揭情詞，置原判決所為明白論斷於不顧，仍持已
    為原判決指駁之陳詞再事爭執，並作為推論被告有洗錢及詐
    欺取財之相關事證，尚非足取。
  ㈢上訴意旨固指以被告供詞前後不一，不足採信，原審就被告
    所提之對話紀錄率然採信等語。惟按認定犯罪事實應依證據
    ，為刑事訴訟法所明定，故被告否認犯罪事實所持之辯解，
    縱屬不能成立，仍非有積極證據足以證明其犯罪行為，不能
    遽為有罪之認定，最高法院著有30年上字第1831號判例可資
    參照。而公訴人既未舉出積極事證以證明被告有上開洗錢及
    詐欺取財犯行，詳如前述，揆諸前揭判例意旨，縱被告所為
    之辯解不能成立，亦不能遽為被告有罪之認定。職是，前揭
    上訴意旨所指各節，不得逕執為被告不利認定之依憑。
四、從而，本件檢察官提起上訴，仍執前開情詞為爭執，並對於
    原審取捨證據及判斷其證明力職權之適法行使，仍持己見為
    不同之評價，而指摘原判決不當，並未進一步提出積極證據
    以實其說，自難認有理由，應予以駁回。
捌、被告經本院合法傳喚，無正當之理由不到庭，爰不待其陳述
    ，為一造辯論判決。
據上論斷，應依刑事訴訟法第368條、第371條，判決如主文。
本案經檢察官黃明正提起公訴，檢察官林禹宏提起上訴，檢察官
曾文鐘到庭執行職務。
中　　華　　民　　國　　111 　年　　8 　　月　　18　　日
                  刑事第二十二庭審判長法  官  王美玲
                                      法  官  汪怡君
                                      法  官　葉韋廷
以上正本證明與原本無異。
被告不得上訴。
檢察官如不服本判決，應於收受送達後20日內向本院提出上訴書
狀，惟須受刑事妥速審判法第9條限制。其未敘述上訴之理由者
，並得於提起上訴後20日內向本院補提理由書(均須按他造當事
人之人數附繕本)「切勿逕送上級法院」。
刑事妥速審判法第9條：
除前條情形外，第二審法院維持第一審所為無罪判決，提起上訴
之理由，以下列事項為限：
一、判決所適用之法令牴觸憲法。
二、判決違背司法院解釋。
三、判決違背判例。
刑事訴訟法第377條至第379條、第393條第1款之規定，於前項案
件之審理，不適用之。
                                      書記官　李逸翔
中　　華　　民　　國　　111 　年　　8 　　月　　18　　日

附表：
編號 匯款時間 匯款金額 被害人匯入帳戶 1 109年3月25日上午8時21分 新臺幣（下同）2萬元 國泰世華銀行帳號00000000000000號帳戶（虛擬帳號） 2 109年3月25日晚上8時24分 2萬元 國泰世華銀行帳號00000000000000號帳戶（虛擬帳號） 3 109年3月25日晚上8時26分 2萬元 國泰世華銀行帳號00000000000000號帳戶（虛擬帳號） 4 109年3月25日晚上8時27分 2萬元 國泰世華銀行帳號00000000000000號帳戶（虛擬帳號） 5 109年3月25日晚上8時29分 2萬元 國泰世華銀行帳號00000000000000號帳戶（虛擬帳號） 6 109年3月27日下午5時56分 5萬元 林宣佑之第一銀行帳號00000000000號帳戶 7 109年3月27日下午5時57分 2萬元 林宣佑之第一銀行帳號00000000000號帳戶 8 109年3月27日下午6時1分 3萬元 張祖瑋之中國信託銀行帳號000000000000號帳戶 9 109年3月31日下午6時40分 3萬5,000元 吳家億之郵局帳號00000000000000號帳戶 10 109年3月31日下午6時42分 3萬9,000元 張祖瑋之中國信託銀行帳號000000000000號帳戶 11 109年3月31日下午6時33分 3萬元 吳家億之郵局帳號00000000000000號帳戶  合計 30萬4,000元